【裁判字號】    88,訴,1887
【裁判日期】    890229
【裁判案由】    毒品危害防制條例
【裁判全文】
臺灣板橋地方法院刑事判決                        八十八年度訴字第一八八七號
    公  訴  人  臺灣板橋地方法院檢察署檢察官
    被      告  甲○○
    指定辯護人  本院公設辯護人  黃青慧
右列被告因違反毒品危害防制條例案件，經檢察官提起公訴（八十八年度偵字第二一
一０七號），本院判決如左：
    主  文
甲○○連續販賣第二級毒品，累犯，處有期徒刑柒年陸月。扣案安非他命貳包（淨重
合計肆點柒貳公克）沒收銷燬之。扣案電子秤壹台、分裝袋拾貳個均沒收。犯罪所得
新臺幣壹仟元沒收，如全部或一部不能沒收時，以其財產抵償之。
    事  實
一、甲○○於民國八十三年間因違反麻醉藥品管理條例案件及藥事法案件，經臺灣臺
    北地方法院分別判處有期徒刑七月、四月確定，於八十四年間因竊盜案件，經本
    院判處有期徒刑四月確定，於八十五年間又因違反麻醉藥品管理條例案件，經本
    院判處有期徒刑八月確定，上開案件與其另案因逃亡經軍法機關判處有期徒刑六
    月確定案件，經本院合併定其應執行刑為有期徒刑二年二月確定，甫於八十七年
    三月一日假釋期滿執行完畢，竟仍不知悔改，復意圖營利，並基於概括犯意，自
    八十八年八月初起至同年八月中旬止，在台北縣中和市○○路、景平路附近及台
    北縣中和市捷運南勢角站附近，向綽號「雞皮」、「老李」者，分別以新台幣（
    下同）五千元、一萬元、五千元之代價，販入第二級毒品安非他命七公克、十公
    克、七公克，分裝後供轉賣之用，並旋於八十八年八月二十一日，在台北縣中和
    市○○路二六三巷八弄（起訴書誤為四弄）五號一樓其租住處，以一千元之代價
    ，販賣一小包安非他命予丙○○（另案送觀察勒戒完畢）施用，而從中牟利。嗣
    於八十八年九月十三日下午一時三十分許，在台北縣中和市○○路二六三巷八弄
    五號一樓為警循線查獲，並扣得安非他命二包（淨重合計四．七二公克）及供其
    販賣安非他命所用之電子秤一台、分裝袋十二個。
二、案經台北縣警察局中和分局報請台灣板橋地方法院檢察署檢察官偵查起訴。
    理  由
一、訊據被告甲○○固坦承有於右揭時地販入安非他命之事實不諱，惟矢口否認有何
    意圖牟利販賣安非他命之犯行，辯稱：伊購得之安非他命僅是供己吸用，並未轉
    賣牟利，伊不認識丙○○，亦未販賣安非他命予丙○○云云。惟查，右揭被告販
    賣安非他命一次予丙○○之犯罪事實部分，業據證人丙○○於警訊時指述綦詳，
    並經證人即台北縣警察局中和分局警員乙○○到庭結證稱本件確因查獲丙○○施
    用安非他命案件後，經由丙○○帶同前往購買安非他命地點查看，始聲請搜索票
    循線查獲被告等語明確，足徵證人丙○○於警訊時指稱向被告購買安非他命一節
    ，應非子虛，堪以採信。次查，被告於短短半個月時間內販入安非他命達二十四
    公克，其辯稱係供己吸用云云，已有違常理，況警於被告租住處復扣有毒品安非
    他命二包及販毒工具電子秤一台、分裝袋十二個可佐，上開安非他命結晶二包，
    經送請法務部調查局鑑定結果，均係甲基安非他命，淨重合計四．七二公克，有
    該局八十八年十二月二十一日檢驗通知書一紙附卷可稽，是足認被告販入安非他
    命確係意圖轉賣牟利。末查，被告於本院審理時雖辯稱扣案電子秤及分裝袋係綽
    號「小卜」者所有云云，惟其於警訊之初業坦承以電子秤及分裝袋分裝安非他命
    轉賣不諱，嗣於偵審中其忽稱上開電子秤及分裝袋係綽號「小卜」者所有，忽稱
    係綽號「雞皮」者所有（見本院八十八年十二月二日訊問筆錄），前後不一，顯
    係避就之詞，不足採信。又證人丙○○於本院審理時證稱其未向被告購買安非他
    命云云，純係事後迴護被告之詞，亦無足採。綜上各節以觀，被告上開辯解，顯
    係卸責之詞，委無可取，其犯行堪以認定。
二、核被告甲○○所為，係犯毒品危害防制條例第四條第二項之販賣第二級毒品罪。
    被告持有第二級毒品之低度行為，應為販賣之高度行為所吸收，不另論罪。被告
    先後多次販入賣出第二級毒品之犯行，時間緊接，犯罪構成要件相同，顯係基於
    概括之犯意所為，應依連續犯之規定論以一罪，並就法定刑有期徒刑及罰金刑部
    分加重其刑，至於法定刑無期徒刑部分依法不得加重。被告於八十三年間因違反
    麻醉藥品管理條例案件及藥事法案件，經臺灣臺北地方法院分別判處有期徒刑七
    月、四月確定，於八十四年間因竊盜案件，經本院判處有期徒刑四月確定，於八
    十五年間又因違反麻醉藥品管理條例案件，經本院判處有期徒刑八月確定，上開
    案件與其另案因逃亡經軍法機關判處有期徒刑六月確定案件，經本院合併定其應
    執行刑為有期徒刑二年二月確定，於八十七年三月一日假釋期滿執行完畢，有臺
    灣高等法院檢察署刑案紀錄簡覆表一件在卷可按，其於五年之內再犯本件有期徒
    刑以上之罪，為累犯，就法定刑有期徒刑及罰金刑部分應依法遞加重其刑。爰審
    酌被告犯罪之動機、目的、手段、所生危害，及其犯後矢口否認犯行，態度不佳
    等一切情狀，量處如主文所示之刑，以資懲儆。扣案之安非他命二包（淨重合計
    四．七二公克），係查扣之毒品，供被告本案販賣所用，應依毒品危害防制條例
    第十八條第一項前段之規定，宣告沒收銷燬之。扣案之電子秤一台、分裝袋十二
    個，係被告所有，供本案販賣第二級毒品所用，業據其於警訊時供明，併依法宣
    告沒收。至於被告犯罪所得一千元，雖未扣案，惟仍應依法宣告沒收，如全部或
    一部不能沒收時，以其財產抵償之。惟另扣案之所謂已分裝安非他命十一包，經
    送鑑定結果，合計淨重僅０．二公克，有上開法務部調查局檢驗通知書一紙可憑
    ，被告辯稱係殘渣袋，應堪信實，是上開殘渣袋十一個與另扣案之含安非他命殘
    渣塑膠袋一個、吸食器一個、尖頭吸管一支，均與本案被告販賣第二級毒品犯罪
    無關，自無庸於本案宣告沒收，附此敘明。
三、公訴意旨另以：被告甲○○自八十八年八月初起至同年九月上旬止，連續在台北
    縣中和市○○路二六三巷八弄五號等處，以每小包一千元之代價販賣安非他命予
    其他不特定人，而從中牟利。惟查，公訴人所指之不特定人所在不明，遍觀卷內
    亦無他人指述被告販賣安非他命，被告復否認有販賣安非他命之犯行，是並無確
    切之證據足資證明被告有販賣安非他命予其他不特定人犯行。惟公訴人認此部分
    ，與前開論罪科刑部分，有連續犯之裁判上一罪關係，爰不另為無罪之諭知。
據上論斷，應依刑事訴訟法第二百九十九條第一項前段，毒品危害防制條例第四條第
二項、第十八條第一項、第十九條第一項，刑法第十一條前段、第五十六條、第四十
七條、第三十八條第一項第二款，判決如主文。
本案經檢察官陳炎辰到庭執行職務。
中      華      民      國      八十九      年     三     月     九     日
                                      臺灣板橋地方法院刑事第一庭
                                          法  官  施  錫  揮
右正本證明與原本無異。
如不服本判決應於送達後十日內向本院提出上訴狀。
                                          書記官  王  苑  琦
中      華      民      國      八十九      年     三     月    十七    日
附錄本案論罪科刑法條全文：
毒品危害防制條例第四條
製造、運輸、販賣第一級毒品者，處死刑或無期徒刑；處無期徒刑者，得併科新臺幣
一千萬元以下罰金。
製造、運輸、販賣第二級毒品者，處無期徒刑或七年以上有期徒刑；得併科新臺幣七
百萬元以下罰金。
製造、運輸、販賣第三級毒品者，處五年以上有期徒刑，得併科新臺幣五百萬元以下
罰金。
製造、運輸、販賣專供製造或施用毒品之器具者，處一年以上七年以下有期徒刑，得
併科新臺幣一百萬元以下罰金。
前四項之未遂犯罰之。


司法院資訊處製作；財團法人民間司法改革基金會備份。
